【裁判字號】    99,交抗,129
【裁判日期】    990409
【裁判案由】    聲明異議
【裁判全文】
臺灣高等法院高雄分院刑事裁定         99年度交抗字第129號
抗  告  人
即受處分人  甲○○
上列抗告人因違反道路交通管理處罰條例聲明異議案件，不服臺
灣高雄地方法院98年度交聲字第3193號中華民國99年3 月5 日裁
定，提起抗告，本院裁定如下：
    主  文
抗告駁回。
    理  由
一、原裁定略以：受處分人甲○○於民國98年9 月9 日6 時55分
    許，駕駛車牌號碼U7-1985 號自用小客車，行經高雄市○○
    ○路246 巷與鐵路街13巷口時，因有「轉彎車不讓直行車先
    行」及「違反道路交通安全規則肇事致人受傷」等違規，為
    高雄市政府警察局交通警察大隊員警掣單舉發，並有道路交
    通事故現場圖、道路交通事故調查報告表（一）、（二）、
    道路交通事故談話紀錄表、現場照片4 幀附卷可稽，嗣原處
    分機關依照道路交通管理處罰條例第48條第1 項第6 款、第
    63條第1 項第1 款、第61條第3 項規定，裁處異議人罰鍰新
    臺幣（下同）900 元，並記違規點數4 點等語。
二、抗告意旨略以：鄭德川酒駕在先，依道路交通規則第120 條
    第4 項規定，鄭德川已無用路權，何來「優先通行道路」之
    權利，且抗告人是開車且停讓鄭德川先行，豈知對方失控加
    速撞上，是以對方車輛如有遵守交通規定，則此事故不會發
    生。為此提起抗告，請求鈞院撤銷原裁定，更為適法之裁定
    云云。
三、本院按: 汽車行駛至交岔路口，轉彎車應讓直行車先行，道
    路交通安全規則第102 條第1 項第7 款定有明文。次按汽車
    駕駛人轉彎時，有轉彎車不讓直行車先行者，處600 元以上
    1,800 元以下罰鍰，並予記違規點數1 點，道路交通管理處
    罰條例第48條第1 項第6 款、第63條第1 項第1 款亦有明文
    ，經查：
（一）抗告人於舉發之違規時間，確有駕駛車牌號碼U7-1985 號
      自用小客車，行經高雄市○○○路246 巷與鐵路街13巷口
      時，與由鄭德川所騎乘ZBI-500 號重型機車發生碰撞之情
      ，為受處分人所不爭執，並有道路交通事故現場圖、道路
      交通事故調查報告表（一）、（二）、道路交通事故談話
      紀錄表、現場照片4 幀附卷可稽( 見原審卷第28至32頁、
      第37至39頁) ，自堪以認定。抗告人於案發時自承其行車
      時速每小時5 公里，有道路交通事故談話紀錄表附卷足稽
      （見原審卷第19頁），抗告人嗣雖改稱其係停車狀態等語
      ，然所述前後不一，實有疑義，又本件車禍撞擊點為異議
      人所駕駛之自小客車之「左前車頭葉子板」與鄭德川之重
      型機車之前車頭，亦有道路交通事故現場圖、現場照片在
      卷可考，本件抗告人於高雄市○○○路246 巷與鐵路街13
      巷口之Ｔ型路口，欲左轉鼓山二路246 巷時，自須在路口
      前停車、觀察，禮讓鼓山二路246 巷方向之直行來車先行
      ，待確認已無直行來車，且安全無虞時，方得起步左轉，
      鄭德川所騎乘之前開車輛相對於抗告人而言，係擁有先行
      路權之直行車，則抗告人應先暫停，確認讓直行車先通過
      或研判該車之車速、距離確為安全時始可駛入路口，然其
      車輛竟仍與鄭德川所駕駛之車輛在交岔路口內發生碰撞，
      顯見抗告人確有轉彎車未讓直行車先行之違規事實，應甚
      明確，堪予認定，抗告人上開所辯，洵無足採。
（二）另抗告人認對方車輛係有違規超速及酒駕之情，不能享有
      「優先通行道路」之權利，惟相對人有無違規超速或酒後
      駕車之情事，係其應否接受違規裁罰之處分，並不能因此
      反證抗告人無轉彎車未讓直行車先行，因而肇事致人受傷
      之違反道路交通管理處罰條例第48條第1 項第6 款、第63
      條第1 項第1 款、第61條第3 項前段等規定之情事，是其
      仍執陳詞否認違規，指摘原裁定採證論理不當，提起抗告
      ，為無理由，應予駁回。
四、據上論結，應依道路交通案件處理辦法第26條、刑事訴訟法
    第412 條，裁定如主文。
中    華    民    國    99    年    4     月    9     日
                  刑事第六庭    審判長法  官  王憲義
                                      法  官  邱永貴
                                      法  官  簡志瑩
以上正本證明與原本無異。
不得再抗告。
中    華    民    國    99    年    4     月    9     日
                                      書記官  吳新貞

司法院資訊處製作；財團法人民間司法改革基金會備份。
